臺灣高雄地方法院刑事判決　　　　　　　　　　　　　九十年度易字第三八四五號
　　公　訴　人　臺灣高雄地方法院檢察署檢察官
　　被　　　告　甲○○
　　選任辯護人　洪士宏
右列被告因妨害公務案件，經檢察官提起公訴（九十年度偵字第一二０七九號），本
院判決如左：
    主  文
甲○○對於公務員依法執行職務時，施強暴，處有期徒刑肆月，如易科罰金，以參佰
元折算壹日，緩刑貳年。
    事  實
一、甲○○係現役軍人，於九十年六月二十一日中午十二時四十分許，騎乘車號ＸＴ
    Ｒ─三八二號機車後搭載軍中同僚丙○○，行經高雄縣鳳山市○○路二三一號前
    ，適逢高雄縣警察局鳳山分局員警丁○○、乙○○身著刑警背心在鳳山市○○路
    與凱旋路依法執行便衣防搶勤務，丁○○並於林信易車距約二、三十公尺時，向
    甲○○示意停車受檢，惟因當時甲○○等二人均未戴安全帽，甲○○為免返回部
    隊受罰，遂繼續行駛，不欲停車受檢，蔡昆景見甲○○並無停車跡象，便於該車
    行經身旁時大喊「警察臨檢」，並出手抓住機車後座丙○○之手臂欲迫其停車，
    此時甲○○為免撞擊出手攔車之丁○○，遂由海洋路右轉凱旋路加以閃避，並在
    明知已被員警阻攔之情形下，為擺脫丁○○之拉扯而加速往前行駛，致丁○○於
    跑步跟隨機車前進三、四十公尺後，因滑倒而抓住機車後座把手後再被拖行約三
    、四十公尺，甲○○始停車受檢。丁○○並因此受有左手拇指、左腿、左膝、左
    小腿、右膝等處擦裂傷、左小腿關節扭傷等傷害，其褲子、皮鞋及行動電話亦遭
    毀損（毀損、傷害部分已經撤回告訴）。
二、案經高雄縣警察局鳳山分局報請台灣高雄地方法院檢察署檢察官偵查起訴。
    理  由
一、訊據被告甲○○對曾於右揭時地，騎乘機車將丁○○托行倒地之事實固坦承不諱
    ，惟辯稱事前不知有員警於前開路口欲攔下伊機車臨檢，係丁○○抓住丙○○之
    手臂時，才聽到其表明警察身份云云，然查：右揭事實，業據被害人人丁○○於
    警、偵訊及本院審理中指述詳確，並經證人乙○○、丙○○供證甚明，且有丁○○所寫本件事發經過之報告一份及其身著刑警背心，其長褲、皮鞋已遭毀損、膝
    蓋並受有傷害之相片四幀附卷可稽，被告雖以前情置辯，惟右開被告騎乘機車行
    經鳳山、凱旋路口，明知當時警察正於該路口臨檢車輛之事實，已據其於警訊中
    供稱：「當我經過鳳山市○○○○○路口時發現有警察在執行攔檢‧‧‧」等語
    明確（見警卷九十年六月二十一日偵訊筆錄），又丁○○與乙○○二人執行防搶
    勤務當時，身著警察背心，且該背心正面並書有刑警二字，除據丁○○證述在卷
    外，並有前開丁○○身著該背心之相片二紙附卷可稽，又身著刑警背心於上開路
    口執行防搶任務臨檢車輛，旁人可輕易辨識係員警依法執行勤務而停車受檢等情
    ，亦據證人乙○○於偵查證稱：「（問：當時他們有可能認不出你們是刑警嗎？
    ）答：應可以看到認出，當時別人都有停‧‧‧」（見偵查卷九十年八月二十八
    日訊問筆錄）、另蔡昆景亦於審理中證稱：「‧‧‧在甲○○之前已經攔截有五
    、六台車‧‧‧」（見本院九十一年一月三日訊問筆錄）等語明確，再者，蔡昆
    景示意被告停車方式，則據其供述：「‧‧‧甲○○是從正面來的，當時我也是
    正面朝向他‧‧‧而且我們是站在路中間攔，他一定會看到我‧‧‧」等語綦詳
    ，是由員警係身著刑警背心立於路口中間正面朝向被告，向其示意停車受檢，且
    依此方式之前已成功攔停數輛機車等情觀之，復參酌被告於警訊中亦承認知悉警
    察執行攔檢一事，員警於路口依法執行勤務之事實，應為被告所明知，被告事後
    翻異前詞辯稱係丁○○出手攔車，始聽到其表明警察身份尚不足採，本件事證明
    確，被告犯行堪已認定。
二、被告騎乘機車未戴安全帽，為免遭警取締，拒不停車，反在員警出手攔截要求停
    車受檢時，仍加速疾駛，致員警被其機車拖行受有前開傷害，核其所為係犯刑法
    第一百三十五條第一項之妨害公務罪，爰審酌被告為現役軍人騎乘機車未戴安全
    帽，為圖免受軍中責罰，竟於警方依法取締時，拒絕停車受檢，並將值勤員警拖
    行數十公尺，犯罪情節非輕，惟事後於審理中大致坦承犯行並已與受傷員警達成
    和解，有和解書一份在卷可稽等一切情狀，量處如主文所示之刑，並諭知易科罰
    金之折算標準。又被告前未曾受有期徒刑以上刑之宣告，有台灣高等法院被告全
    國前案紀錄表、本院被告院內索引卡紀錄表及台灣高雄地方法院檢察署刑案資料
    查註紀錄表各一份存卷可按，其因一時失慮，偶罹刑典，並於犯罪後立即與受傷
    員警成立民事和解，於本院審理中並大致坦承犯行，深具悔意，經此刑之宣告後
    ，應知警惕而無再犯之虞，本院因認暫不執行其刑為當，予以宣告緩刑，用啟自
    新。另公訴意旨認被告於員警向其示意停車受檢時，騎乘機車加速直接衝撞執行
    公務中之員警一節，惟質之被害人蔡昆景於偵查及審理中證述：「我站在路口中
    間，他見我攔他，他本來要左轉，因我攔他，他閃過我右轉‧‧‧」（見偵查卷
    九十年八月二十八日訊問筆錄）、「（問：有無直接衝撞你？）答：他是沒有直
    接衝撞我，但他到我身旁時加速很快。」等語（見本院九十年十月二十三日訊問
    筆錄），是被告應無直接衝撞員警之舉，公訴人前揭所認尚乏依據，惟此部分與
    前開論罪科刑之部分，為實質上一罪關係，爰不另為無罪之諭知，附此敘明。
據上論斷，應依刑事訴訟法第二百九十九條第一項前段，刑法第一百三十五條第一項
、第四十一條第一項、第七十四條第一款，罰金罰鍰提高標準條例第一條前段、第二
條判決如主文。
中      華      民      國      九十一  年    一        月    三十一    日
                                  臺灣高雄地方法院刑事庭
                                      審判長法官  黃三友
                                            法官  林俊寬
                                            法官  黃宗揚
右正本證明與原本無異。
如不服本判決，應於判決送達後十日內，向本院提出上訴狀。
                                          書記官  陳掌珠
中      華      民      國      九十一  年    二        月    一      日
附錄本案判決論罪科刑法條：
刑法第一百三十五條第一項：
對於公務員依法執行職務時，施強暴脅迫者，處三年以下有期徒刑、拘役或三百元以
下罰金。
